臺灣高等法院民事裁定　　　　　　　　　96年度抗字第1356號
抗　告　人　甲○○
上列抗告人與相對人乙○○、丙○○間假處分事件，對於中華民
國96年7月19日臺灣宜蘭地方法院96年度裁全字第597號裁定，提
起抗告，本院裁定如下：
    主  文
抗告駁回。
抗告訴訟費用由抗告人負擔。
    理      由
一、按民事訴訟法第538條規定，於爭執之法律關係，為防止發
    生重大之損害或避免急迫之危險或有其他相類之情形而有必
    要時，得聲請為定暫時狀態之處分債權人就金錢以外之請求
    因請求標的之現狀變更，有日後不能強制執行，或甚難強制
    執行之虞，欲保全強制執行者，得聲請假處分。又債權人聲
    請定暫時狀態之假處分，依民事訴訟法第538條之4準用第53
    3條前段再準用第526條第1項、第2項規定，應就其請求及假
    處分之原因加以釋明，且兩者缺一不可。前開釋明如有不足
    ，而債權人陳明願供擔保或法院認為適當者，法院始得定相
    當之擔保，命供擔保後為假處分。所謂釋明，係指提出能即
    時調查之證據，使法院生薄弱之心證，因而信其所主張之事
    實大概如此者而言。至債權人聲請假處分所主張之權利，債
    務人對之有所爭執者，應於現在或將來有訴訟繫屬時，請求
    法院為本案之判決，以資解決，尚非聲請假處分時，先應解
    決之問題（最高法院69年臺抗字第72號判例參照）。
二、查相對人主張抗告人於宜蘭縣員山鄉○○路財團法人佛教普
    門醫院慢性病分院門口對面豎立之大型廣告看板（如原裁定
    附件1照片影本所示）及於宜蘭市○○路與神農路交岔路口
    即宜蘭市舊城南46號4及5樓窗戶外懸掛之大幅廣告（如原裁
    定附件2照片影本所示），以不實之內容誹謗指摘足以毀損
    相對人名譽之事，致生相對人名譽嚴重受損，相對人已提出
    告訴，案經臺灣宜蘭地方法院檢察署檢察官認抗告人涉犯刑
    法第310條第2項之加重誹謗罪嫌以96年度偵字第2654號聲請
    簡易判決處刑，相對人並已對其提起刑事附帶民事訴訟請求
    賠償。茲為制止抗告人之誹謗行為並避免該不實指控造成之
    侵害持續擴大，爰陳明願供擔保以補釋明之不足，聲請准定
    暫時狀態之假處分等語，並提出廣告看板相片6紙、護貝紅
    紙2張、臺灣宜蘭地方法院檢察署檢察官96年度偵字第2654
    號聲請簡易判決處刑書影本1份、蓋有臺灣宜蘭地方法院收
    狀戳之刑事附帶民事訴訟起訴狀影本1份為證，堪認相對人
    已就本件定暫時狀態假處分之請求，及為避免發生重大之損
    害而有定暫時狀態之急迫必要已為釋明，至於假處分原因雖
    釋明尚有不足，惟其已表明願為假處分提供擔保，原裁定命
    相對人提供擔保新台幣30萬元後准予拆除前開大型廣告看板
    及大幅廣告之定暫時狀態假處分，經核尚無不合。抗告意旨
    猶稱：相對人未釋明有何防止重大之損害或避免急迫之危險
    或有其他相類之情形而有必要定暫時狀態假處分云云，自無
    足取。至抗告意旨另以：因相對人侵吞合作醫師健保款項，
    賴帳不還錢，已向宜蘭地檢署對相對人提出刑事侵占告訴，
    伊在求償無門走投無路下才承貼看板及懸掛廣告云云，要屬
    實體上問題，此爭執尚非假處分程序所須審究，從而抗告意
    旨指摘原裁定不當，聲明廢棄，為無理由，應予駁回。
三、據上論結，本件抗告為有理由，爰裁定如主文。
中　　華　　民　　國　　96　　年　　9　　月　　6　 　日
                    民事第五庭
                        審判長 法　官 魏麗娟
　　　　　　　　　             法　官 蔡芳齡
　　　　　　　　　　           法　官 梁宏哲
正本係照原本作成。
本裁定除以適用法規顯有錯誤為理由，並經本院許可外，不得再
抗告。如提起再抗告，應於收受後10日內委任律師為訴訟代理人
向本院提出再抗告狀。並繳納再抗告費新台幣１千元。
中　　華　　民　　國　　96　　年　　9 　　月　　10　　日
　　　　　　　　　 　　　　　　書記官 廖麗蓮
